【裁判字號】    89,易,519
【裁判日期】    890622
【裁判案由】    傷害
【裁判全文】
臺灣彰化地方法院刑事判決                          八十九年度易字第五一九號
    公  訴  人  臺灣彰化地方法院檢察署檢察官
    被      告  乙○○
右列被告因傷害案件，經檢察官起公訴（八十八年度偵字第八一八七號），本院判決
如左：
    主  文
乙○○傷害人之身體，處有期徒刑陸月，如易科罰金，以參佰元折算壹日。
    事  實
一、乙○○（已婚）與丙○○間因有感情糾紛，發生爭執，嗣於民國八十八年六月三
    日上午九時許，丙○○騎乘車牌號碼ＮＯＤ─三六一號機車，由彰化縣溪湖鎮○
    ○路往彰化縣員林鎮方向行駛，至彰化縣溪湖鎮溪湖果菜市場附近，巧遇乙○○
    駕駛車牌號碼ＢＦ─０一六０號自小客車同向行經該處，丙○○因欲向乙○○索
    回乙○○宣稱持有之相片，並與之理論，故騎乘前揭機車緊隨在乙○○所駕駛車
    輛旁，沿途並拍打其車窗，示意乙○○停車，乙○○均置之不理，且為擺脫丙○
    ○之追趕，明知楊女騎乘機車與其併行，竟於彰化縣溪湖鎮○○路員林交流道北
    上匝道口附近，急速右轉，致使行駛在旁之丙○○無從閃避衝入匝道後遭乙○○
    所駕駛之小客車勾住，乙○○明知其駕駛車輛已勾住丙○○，竟基於傷害之故意
    ，將丙○○拖行數公尺遠，致使丙○○因而受有左胸挫擦傷六乘六公分、左手擦
    傷三乘三公分、左大腿擦傷二十乘十二公分、三乘三公分、左小腿擦傷二十五乘
    十公分、左足背擦傷四乘三公分、左肩擦傷九乘八公分及左臀擦傷十二乘十二公
    分等傷害，乙○○並未停車，且加速駛上高速公路，嗣經行駛在後之計車司機及
    另部車輛之人發現後予以攔阻，因而查獲。
二、案經丙○○告訴後由彰化縣警察局溪湖分局報請臺灣彰化地方法院檢察署檢察官
    偵查起訴。
    理  由
一、訊據被告矢口否認前開犯行，辯稱不知告訴人行駛在其旁，且係告訴人撞伊，並
    係告訴人製造假車禍，伊未涉犯前開罪行云云。經查，告訴人自溪湖果菜市場附
    近遇見被告行經該處，至高速公路匝道口，沿途其機車大皆與被告小貨車併行，
    並數度敲打被告車窗，示意被告停車等情，業據被害人供述在卷，按之常理，自
    溪湖果菜市○○○○○路匝道口間，距離甚遠，交通流量頗大，其間需經過數個
    紅綠燈之號誌，且匝道口前數公尺亦有一紅綠燈之號誌，故告訴人自溪湖果菜市
    ○○○道口間，當可能與被告之車輛併行，並如其所述之敲打車窗示意，再依道
    路交通安全規則第一百零二條第一項第六款規定，汽車行駛至交岔路口，轉彎車
    應讓直行車先行，被告當時既係轉彎上高速公路匝道，故依理應於轉彎時注意車
    旁之機車，此亦為一般駕駛人之常識，被告當時既係轉彎，當有自後視鏡之設備
    察看後方來車之情形甚明，此再參以被告於警訊時，於警員訊問肇事經過時，供
    稱當時發現有部機車跟蹤伊，在高速公路行經環道一半時，不知何故被Ｃ三─七
    七五０號車攔下，在主線與環道間還被車上二人毆打等情，再依被告與告訴人之
    熟悉程度，當不可能不知機車係告訴人所騎乘，顯然被告當時應知係告訴人機車
    在其旁，其辯稱不知有機車併行之詞，顯不足採，告訴人前開供述堪予採信，又
    被告於肇事後因未停車，仍急駛上高速公路，而遭行駛在後之民眾發現後予以攔
    阻後毆打，被告當時並有記下車牌號碼，惟未對毆打伊之人提出告訴，有警訊筆
    錄及道路交通事故調查報告表一紙在卷可稽，再經証人即國道高度公路警察局第
    三警察隊員林分隊警員甲○○結稱：當日接獲勤務中心通知匝道處發生車禍，至
    現場時，機車倒在匝道中，告訴人躺在護欄旁，旁有一計程車司機，司機將記載
    有被告駕駛之車牌號碼交予伊後離去，伊以電話通知勤務中心，事後勤務中心回
    電告知肇事司機已在員林交流道上被攔下並毆打，且被告當時表示不願追究，故
    未予追查等語，再參以被告供稱告訴人當日不知伊欲行經該處，及告訴人所受之
    嚴重傷害等情，顯然告訴人不可能係以自己生命為賭注，製造該種假車禍甚明，
    被告所辯實有違常理，又車輛行進中，若撞及另部機車或有重物勾住，必有所感
    ，亦會影響駕駛之順暢，被告竟辯稱不知勾住告訴人云云，顯如告訴人所述係被
    告明知告訴人騎機車欲與其理論，惟因急欲擺脫告訴人，故以此猛然轉向高速公
    路匝道急駛之方式以擺脫明知緊隨在旁行駛之告訴人甚明，故被告所為顯係明知
    並預見告訴人將因而受傷害，仍執意為之，係屬故意傷害甚明，此外復有診斷証
    明書、驗傷診斷書各一紙附卷可稽，被告前開所辯係事後卸責之詞，不堪採信，
    其犯罪事証明確，犯行洵堪認定。
二、核被告所為係犯刑法第二百七十七條第一項之傷害罪。爰審酌被告於車輛行進中
    ，猛然轉彎之危險性，對告訴人所造成之傷害，其犯罪動機，犯後猶飾詞卸責，
    辯稱被害人所設計，顯無悔改之意等一切情狀，量處如主文所示之刑，並諭知易
    科罰金之折算標準。
據上論斷，應依刑事訴訟法第二百九十九條第一項前段，刑法第二百七十七條第一項
、第四十一條，罰金罰鍰提高標準條例第一條前段、第二條，判決如主文。
中      華      民      國    八十九    年      六      月    二十二    日
                              臺灣彰化地方法院刑事第二庭
                                  法      官  王  紋  瑩
右正本證明與原本無異。
如不服本判決，應於判決送達後十日內，向本院提出上訴狀( 須附繕本 )。
                                  法院書記官  鄭  秀  鑾
中      華      民      國    八十九    年      六      月    二十八    日
刑法第二百七十七條
傷害人之身體或健康者，處三年以下有期徒刑，拘役或一千元以下罰金。
犯前項之罪，因而致人於死者，處無期徒刑或七年以上有期徒刑，致重傷者，處三年
以上，十年以下有期徒刑。


司法院資訊處製作；財團法人民間司法改革基金會備份。
